# 增资以前的亏损由原股东承担，账务如何处理？

提问人：jwl0102 时间：2017-01-13 17:07:57
增资以前的亏损由原股东承担，账务如何处理？ 借：其他应收款--原股东 贷：资本公积 这样对不？

回答人：chenyiwei
如何体现“增资以前的亏损由原股东承担”？具体的操作方法不同，账务处理也不同，所以还是请首先明确具体的操作方法。

提问人：jwl0102 时间：2017-01-16 08:51:18
之前的股东承诺，之前的亏损由他们承担，签订相关的协议

回答人：chenyiwei
具体操作方法？补足现金？减少对价？现金补给谁？

提问人：jwl0102 时间：2017-01-16 21:47:30
只是一个协议，亏损由原股东承担，补给被投资企业，补充之后，净资产为投资金额

回答人：chenyiwei
被投资企业（目标公司）可以这样处理。

提问人：jwl0102 时间：2017-01-17 08:39:05
陈老师，若是这样，原股东的账务该如何处理？谢谢

回答人：chenyiwei
原股东按给目标企业的补足款增加对目标企业的股权投资成本，期末进行减值测试。